# 请教陈版：长期待摊费用处理？

提问人：emmafisher 时间：2020-07-25 08:05:08
长期待摊费用摊销时间预计不准确，提前报废，未摊完的长期待摊费用是进成本还是管理费用？金额较大，一次性进成本拉高了产品成本，是否合适？

回答人：chenyiwei
首先考虑是否属于前期差错。如果前期差错且影响重大的，应追溯重述前期比较数据处理。
如果不属于前期重大差错的，一般是作为对摊销年限会计估计的变更，列入与日常摊销相同的成本费用项目。